【裁判字號】    95,訴,168
【裁判日期】    950331
【裁判案由】    偽造有價證券
【裁判全文】
臺灣桃園地方法院刑事判決               95年度訴字第168號
公  訴  人  台灣桃園地方法院檢察署檢察官
被      告  乙○○
指定辯護人  楊晴翔  本院公設辯護人
上列被告因偽造有價證券案件，經檢察官提起公訴（94年度偵字
第371 號），本院判決如下：
    主  文
乙○○共同連續意圖供行使之用，而偽造有價證券，處有期徒刑
壹年捌月。緩刑伍年，緩刑期內付保護管束。
扣案如附表所示之支票肆張均沒收。
    事  實
一、乙○○明知自身並無填寫或經他人授權填寫如附表所示之空
    白支票4 張之權限，迫於財務壓力，於民國93年4 月底某日
    ，自中國時報分類廣告欄所刊登「支票借給你」廣告中，得
    知真實姓名年籍不詳綽號「小陳」之男子所出售之他人空白
    支票，係屬來路不明之贓物，基於故買贓物之概括故意，以
    電話與「小陳」聯絡，乙○○與「小陳」共同基於意圖行使
    之用，而偽造有價證券之概括犯意聯絡，相約在桃園縣中壢
    市之中原大學交易，「小陳」並偕同另一位真實姓名年籍不
    詳之男子前往中原大學校門口赴約，由乙○○以每張新台幣
    （下同）2,000 元至2,500 元不等之代價，向「小陳」，購
    入發票人為旭研實業有限公司、負責人甲○○（上開空白支
    票及發票人印章，於92年4 月15日22時，在桃園縣桃園市○○街84號前遭不詳人士竊取）之空白贓物支票2 張，乙○○
    並告知「小陳」所需填寫之票面金額，由「小陳」及其同行
    友人填寫票面金額、發票日等票據應記載事項，並盜用前開
    票據發票人之印章蓋於支票上，完成偽造有價證券之行為後
    ，交付偽造之支票2 張予乙○○，乙○○取得2 張偽造支票
    後，食髓知味，於隔日又承前開故買贓物及偽造有價證券之
    概括犯意，再以電話與「小陳」聯繫，約定以相同之價格再
    度購買上開發票人之空白贓物支票2 張，並於上開地點交易
    ，乙○○除指示「小陳」及其友人於其中1 張空白支票上填
    寫票面金額、發票日等並盜用印章而完成票據應記載事項外
    ，乙○○並於附表編號之支票上自行填寫票面金額為新台
    幣11萬元（該票據上之發票日、發票人等記載均經「小陳」
    填載完畢）而完成附表編號之偽造有價證券。乙○○取得
    如附表所示之4 張偽造支票後，隨即於同年4 月底某日，至
    桃園縣中壢市中原大學附近，將附表編號、之支票交付
    丙○○作為清償債務之用，又於同年4 月底某日至桃園縣平
    鎮市特力屋對面停車場內，交付附表編號之支票予丁○○
    （起訴書誤載為黃偉德），作為清償車輛交通罰單費用；再
    於5 月初某日持附表編號所示之支票至虞曉娟位於桃園縣
    龍潭鄉○○村○○○街17號之住處內，將支票交付予虞曉娟
    作為清償債務之用。嗣經丙○○、虞曉娟及丁○○分別將附
    表所示之支票轉讓後，另由不知情之李美娟等人提示交換遭
    退票後，始經警循線查知上情。
二、案經桃園縣政府警察局桃園分局報請台灣桃園地方法院檢察
    署檢察官偵查起訴。
    理  由
一、訊據被告乙○○於本院審理時，就上開犯罪事實均坦承不諱
    ，核與被害人甲○○於警詢時所為之陳述，及證人即被害人
    丙○○、虞曉娟、丁○○於警詢及本院審理時所為之證述均
    大致相符，並有如附表所示之支票影本及退票理由單各4 紙
    、掛失止付票據提示人資料查報表4 份、票據掛失止付通知
    書及遺失票據申請書各1 紙在卷可憑，被告自白與事實相符
    ，本件事證明確，被告連續偽造有價證券之犯行堪以認定。
二、核被告乙○○所為，係犯刑法第201 條第1 項之偽造有價證
    券罪，及同法第349 條第2 項之故買贓物罪。被告前後多次
    在支票上盜用發票人旭研實業公司及負責人甲○○印章、印
    文之行為，係偽造有價證券之部分行為；又其偽造有價證券
    後復持以行使之低度行為，應為偽造之高度行為所吸收，均
    不另論罪。被告乙○○與綽號「小陳」之男子及其友人，就
    上開犯罪事實有犯意聯絡及行為分擔，為共同正犯。又被告
    先後二次故買贓物，及意圖供行使之用而偽造有價證券犯行
    ，時間緊接，方法相同，均係觸犯構成要件相同之罪名，顯
    係基於概括犯意為之，應均依連續犯規定分別論以一罪，並
    均依法加重其刑。被告所犯上開二罪間，有方法結果之牽連
    關係，依刑法第55條之規定，應從較重之偽造有價證券罪。
    又公訴人雖未引用刑法第349 條第2 項之故買贓物條文，惟
    於事實欄已明確記載故買贓物之事實，故買贓物部分業經起
    訴，本院自應予以審理。被告因一時失慮而罹重典，然事後
    已表悔悟，盡力彌補並已對上開被害人虞曉娟、丁○○清償
    票據債務完畢，此經被害人虞曉娟、丁○○於本院具結證稱
    屬實，又被害人丙○○於本院審理時亦表示願意原諒被告，
    且不想再跟被告要這筆錢等語（參本院95年3 月23日審判筆
    錄），本院認依其犯罪情狀，客觀上顯可憫恕，若科以法定
    最低度之刑，猶嫌過苛，爰依刑法第59條規定減輕其刑。審
    酌被告犯罪之動機、目的、所用手段，已均與被害人達成和
    解，且犯後均坦承犯行，態度良好等一切情狀，量處如主文
    所示之刑。又被告前未曾受有期徒刑以上刑之宣告，有臺灣
    高等法院被告全國前案紀錄表在卷可按，其因一念之差而罹
    刑章，經此教訓，當知所警惕，應無再犯之虞，本院因認其
    所受刑之宣告，以暫不執行為適當，併依刑法第74條第1 款
    宣告緩刑5 年，以勵自新。又為使被告記取教訓，本院認被
    告有交付保護管束之必要，使被告於保護管束中接受觀護人
    輔導，保持良善之行為態度及守法之精神，冀以此方法而收
    追蹤矯治之效，爰併諭知被告於緩刑期內付保護管束。如附
    表編號所示至之支票既為被告與綽號「小陳」之男子所
    共同偽造，不論屬於被告與否，均應依刑法第205 條沒收之
    ，至其上所盜用之「旭研實業有限公司」及「甲○○」之印
    文各4 枚，係盜用他人真印章所蓋之印文，並非偽造印章之
    印文，不在刑法第219 條所定必須沒收之列，附此敘明。
三、據上論斷，應依刑事訴訟法第299 條第1 項前段，刑法第28
    條、第56條、第201 條第1 項、第349 條第2 項、第55條、
    第59條、第74條第1 款、第93條、第205 條，罰金罰鍰提高
    標準條例第1 條前段，判決如主文。
本案經檢察官柯怡如到庭執行職務。
中    華    民    國    95    年    3     月    31    日
                  刑事第五庭    審判長法  官  潘政宏
                                      法  官  邱滋杉
                                      法  官  周炳全
以上正本證明與原本無異。
如不服本判決，應於判決送達後10日內向本院提出上訴狀（應附
繕本），上訴於臺灣高等法院。
                                      書記官  陳夏施
中    華    民    國    95    年    4     月    3     日
附表
┌───┬─────┬────┬────┬────────┬────┐
│編  號│支票號碼  │帳    號│面   額 │付款人          │發票人  │
├───┼─────┼────┼────┼────────┼────┤
│    │AS0000000 │02243-5 │36,000  │台灣中小企業銀行│旭研實業│
│      │          │        │        │化成分行        │有限公司│
│      │          │        │        │                │甲○○  │
├───┼─────┼────┼────┼────────┼────┤
│    │AS0000000 │同上    │65,000  │同上            │同上    │
├───┼─────┼────┼────┼────────┼────┤
│    │AS0000000 │同上    │110,000 │同上            │同上    │
├───┼─────┼────┼────┼────────┼────┤
│    │AS0000000 │同上    │350,000 │同上            │同上    │
└───┴─────┴────┴────┴────────┴────┘
附錄本件論罪科刑法條全文
中華民國刑法第201條
意圖供行使之用，而偽造、變造公債票、公司股票或其他有價證
券者，處3 年以上10年以下有期徒刑，得併科3 千元以下罰金。
行使偽造、變造之公債票、公司股票或其他有價證券，或意圖供
行使之用，而收集或交付於人者，處1 年以上7 年以下有期徒刑
，得併科3 千元以下罰金。
中華民國刑法第205條
偽造、變造之有價證券、郵票、印花稅票、信用卡、金融卡、儲
值卡或其他相類作為提款、簽帳、轉帳或支付工具之電磁紀錄物
及前條之器械原料及電磁紀錄，不問屬於犯人與否，沒收之。


司法院資訊處製作；財團法人民間司法改革基金會備份。
